# 陈版，求助个问题

提问人：pq9876 时间：2010-09-10 16:17:53
合并母公司的报表 资产负债表 所有者权益类的未分配利润是不是只包括归属母公司的，不包括少数股东权益的

回答人：chenyiwei
回复 楼主 pq9876 的帖子严格来说是“归属母公司股东的未分配利润”，包括两部分：（ 1 ）母公司个别报表上的未分配利润；（ 2 ）
子公司未分配利润中按股权比例计算归属于母公司的部分。当然要根据内部交易未实现损益的抵销结果再进行调整。

回答人：chenyiwei
回复 藤椅 pq9876 的帖子目前准则中尚无明确规定。个人理解按一贯性、重要性原则为基础把握这个问题，在同一会计主体内应保持一贯应用，不得随意变更。

回答人：chenyiwei
回复 报纸 daikan 的帖子不能这样理解。因为抵销分录仅仅体现了对净利润的影响，而净利润是需要进一步分为归属母公司股东的净利润和少数股东损益。单从准则讲解中的抵销分录例题是看不出哪一方股东承担了抵销的影响的。 你说的“母公司承担顺流交易，少数股东承担逆流交易”也不是很贴切，我理解意思是“顺流交易的未实现利润抵销的影响全部冲减归属母公司股东的净利润和净资产；
逆流交易的未实现利润抵销的影响按照作为卖方的子公司的股权比例分别归属于母公司股东和少数股东”。 目前在实务上似乎不区分顺流和逆流交易，全部由母公司股东承担的情况较多见，其理论依据是母公司可以控制子公司的财务和经营政策，所以相关抵销影响数应当全部由母公司股东承担。当然区分顺流、逆流交易的不同处理也是有理论依据的。所以现在准则回避了这个问题，未作出统一的规定。实务中，这两种做法都是可接受的，关键是一旦选择就要作为一项会计政策一贯地应用于所有同类或类似的交易。

提问人：pq9876 时间：2010-09-29 15:58:42
在讲澳币的合并报表转换成人民币时间，所有者权益项目的少数股东权益依据什么汇率进行转换？

回答人：chenyiwei
回复 楼主 pq9876 的帖子合并报表中的少数股权项目实际上是合并集团中归属少数股东的各股东权益项目（包括投入资本、留存收益和其他综合收益）的综合体，应当根据其来源，比照归属母公司股东权益中的对应项目，分别选择不同的折算方法。